臺灣板橋地方法院刑事判決　　　　　　 100年度易字第3929號
公　訴　人　臺灣板橋地方法院檢察署檢察官
被　　　告　吳忠霖
上列被告因違反毒品危害防制條例案件，經檢察官提起公訴（
100 年度毒偵字第6232號），被告於準備程序中就被訴事實為有
罪之陳述，經本院裁定改以簡式審判程序審理，判決如下：
    主  文
吳忠霖施用第二級毒品，累犯，處有期徒刑柒月。
    事  實
一、吳忠霖於民國87年間因施用毒品案件，經本院以87年度少調
    字第925 號裁定送觀察、勒戒後，認無繼續施用毒品之傾向
    ，由本院少年法庭於87年6 月29日裁定不付審理確定在案，
    又因施用毒品案件，經本院少年法庭以88年度少調字第1250
    號裁定送觀察、勒戒後，認有繼續施用毒品之傾向，再經本
    院少年法庭裁定令入戒治處所施以強制戒治，又因戒治成效
    經評定為合格，經該院少年法庭裁定停止戒治，所餘戒治期
    間付保護管束，嗣保護管束期間期滿，而由本院少年法庭於
    89年11月30日以89年度少護字第1350號裁定諭知不付保護處
    分確定在案。再於90年間因施用毒品案件，由檢察官聲請強
    制戒治及簡易判決處刑，戒治部分由本院以90年度毒聲字第
    4863號裁定令入戒治處所施以強制戒治，於92年3 月17日停
    止戒治保護管束期滿，保護管束未經撤銷，視為強制戒治執
    行完畢；簡易判決處刑部分則由本院以91年度簡字第100 號
    判處有期徒刑4 月確定；再於92年間因施用毒品案件，經本
    院以92年度簡字第2189號判處有期徒刑6 月確定，與上開案
    件及其前於88年間所犯殺人未遂、傷害等案件接續執行，嗣
    於95年5 月11日因縮短刑期假釋出監，假釋期間並付保護管
    束，迨於95年8 月29日假釋期滿未經撤銷假釋，以已執行完
    畢論。復於96年間因傷害等案件，經本院以97年度易字第
    642 號判處拘役40日確定；又於96年間因施用毒品案件，經
    本院96年度訴字3508號判處有期徒刑8 月確定；復於97年間
    因施用毒品案件，經本院以97年度訴字第2642號判處有期徒
    刑10月、4 月，應執行有期徒刑1 年確定，與上開案件接續
    執行，嗣於99年2 月17日縮短刑期執行完畢。
二、詎吳忠霖猶不知悔改，仍於上開強制戒治執行完畢後5 年內
    再犯施用毒品罪經法院論罪科刑後，竟基於施用第二級毒品
    之犯意，於100 年7 月11日10時許，在新北市○○區○○路
    493 巷13號，以將甲基安非他命置入玻璃球內燒烤吸食煙霧
    方式，施用第二級毒品甲基安非他命1 次。嗣於同日11時41
    分許，在新北市政府警察局新莊分局福營派出所，因其係警
    方所列管之「應受尿液檢體採驗人口」，而自願接受警員採
    取尿液送驗，結果呈安非他命類之陽性反應，始查獲上情。
三、案經新北市政府警察局新莊分局報告臺灣板橋地方法院檢察
    署檢察官偵查起訴。
    理  由
一、本案被告吳忠霖所犯為死刑、無期徒刑或最輕本刑為3 年以
    上有期徒刑以外之罪，其於準備程序中就被訴事實為有罪之
    陳述，經法官告知簡式審判程序之旨，並聽取公訴人之意見
    後，依刑事訴訟法第273 條之1 第1 項規定，裁定進行簡式
    審判程序，合先敘明。
二、上開事實，業據被告吳忠霖於本院審理時坦承不諱，且被告
    為警查獲時採尿送驗結果，呈甲基安非他命之陽性反應，有
    應受尿液採驗人尿液檢體採集送驗紀錄表、臺灣檢驗科技股
    份有限公司100 年8 月11日UL/2011/00000000號濫用藥物報
    告各1 紙在卷可證。上述鑑驗結果，係檢驗機關本於專業知
    識及以精密儀器科學檢驗方法所得之結論，自可憑信，足見
    被告自白與事實相符，堪以採信。
三、按毒品危害防制條例於92年7 月9 日修正公布，其中第20條
    、第23條將施用毒品之刑事處遇程序，區分為「初犯」、「
    5 年內再犯」、「5 年後再犯」，而依立法理由觀之，僅限
    於「初犯」、「5 年後再犯」，始應先經觀察、勒戒或強制
    戒治程序，倘被告於5 年內已再犯，經依法追訴處罰，縱其
    第三次（或第三次以上）再度施用毒品之時間，在初犯經觀
    察、勒戒或強制戒治執行完畢釋放5 年以後，已不合於「5
    年後再犯」之規定，且因已於「5 年內再犯」，顯見其再犯
    率甚高，原實施觀察、勒戒或強制戒治，已無法收其實效，
    即應依該條例第10條規定處罰，最高法院95年5 月9 日95
    年度第七次及97年9 月9 日97年度第五次刑事庭會議決議可
    資參照。經查，被告前於87年間因施用毒品案件，經本院以
    87年度少調字第925 號裁定送觀察、勒戒後，認無繼續施用
    毒品之傾向，由本院少年法庭於87年6 月29日裁定不付審理
    確定在案，又因施用毒品案件，經本院少年法庭以88年度少
    調字第1250號裁定送觀察、勒戒後，認有繼續施用毒品之傾
    向，再經本院少年法庭裁定令入戒治處所施以強制戒治，又
    因戒治成效經評定為合格，經該院少年法庭裁定停止戒治，
    所餘戒治期間付保護管束，嗣保護管束期間期滿，而由本院
    少年法庭於89年11月30日以89年度少護字第1350號裁定諭知
    不付保護處分確定在案；再於90年間因施用毒品案件，由檢
    察官聲請強制戒治及簡易判決處刑，戒治部分由本院以90年
    度毒聲字第4863號裁定令入戒治處所施以強制戒治，於92年
    3 月17日停止戒治保護管束期滿，保護管束未經撤銷，視為
    強制戒治執行完畢；簡易判決處刑部分則由本院以91年度簡
    字第100 號判處有期徒刑4 月確定；又於92年間因施用毒品
    案件，經本院以92年度簡字第2189號判處有期徒刑6 月確定
    ，與上開案件及其前於88年間所犯殺人未遂、傷害等案件接
    續執行，嗣於95年5 月11日因縮短刑期假釋出監，假釋期間
    並付保護管束，迨於95年8 月29日假釋期滿未經撤銷假釋，
    以已執行完畢論；再於96年間因施用毒品案件，經本院96年
    度訴字3508號判處有期徒刑8 月確定；復於97年間因施用毒
    品案件，經本院以97年度訴字第2642號判處有期徒刑10月、
    4 月，應執行有期徒刑1 年確定，與前案接續執行，嗣於99
    年2 月17日縮短刑期執行完畢，此有臺灣高等法院被告前案
    紀錄表各1 份在卷可參。是被告於觀察、勒戒及強制戒治執
    行完畢釋放後，5 年內已再犯施用毒品案件，經本院判處罪
    刑確定，則其再犯本件施用毒品案件，即非屬該條例第20條
    第3 項所稱「5 年後再犯」之情形，檢察官自應依法追訴。
    從而，本件事證明確，被告犯行應堪認定。
四、查甲基安非他命屬毒品危害防制條例第2 條第2 項第2 款所
    稱之第二級毒品，不得持有、施用，被告吳忠霖竟持以施用
    ，核其所為，係犯同條例第10條第2 項之施用第二級毒品罪
    。其施用前持有甲基安非他命之低度行為，應為施用之高度
    行為所吸收，不另論罪。查被告前有如事實欄所示之科刑及
    執行情形，有臺灣高等法院被告前案紀錄表1 份附卷足憑，
    其於刑之執行完畢後5 年內，故意再犯本件有期徒刑之罪，
    為累犯，應依刑法第47條第1 項規定加重其刑。爰審酌被告
    素行非佳，此有卷附之臺灣高等法院被告前案紀錄表1 份可
    參，且被告經觀察勒戒、強制戒治及多次刑事科刑處罰後，
    仍未能戒絕毒品，顯見其悔改之意，惟念其施用毒品並未具
    體造成他人之危害，及其施用毒品之次數僅1 次，犯罪後坦
    認犯行，態度尚可及起訴意旨之求刑意見等一切情狀，量處
    如主文所示之刑。
據上論斷，應依刑事訴訟法第273 條之1 第1 項、第299 條第1
項前段，毒品危害防制條例第10條第2 項，刑法第11條前段、第
47條第1 項，判決如主文。
本案經檢察官洪國朝到庭執行職務
中    華    民    國   100    年    12    月    15    日
                  刑事第十九庭  法  官  陳海寧
以上正本證明與原本無異。
如不服本判決，應於判決送達後10日內敘明上訴理由，向本院提
出上訴狀 (應附繕本) ，上訴於臺灣高等法院。其未敘述上訴理
由者，應於上訴期間屆滿後20日內向本院補提理由書「切勿逕送
上級法院」。
                                書記官  馮得弟
中    華    民    國   100    年    12    月    15    日
附錄本案論罪科刑法條
毒品危害防制條例第10條
施用第一級毒品者，處 6 月以上 5 年以下有期徒刑。
施用第二級毒品者，處 3 年以下有期徒刑。